臺灣高等法院臺中分院刑事裁定　
110年度聲字第2643號
聲  請  人  臺灣高等檢察署臺中檢察分署檢察官     
受  刑  人  康新  



上列聲請人因受刑人數罪併罰有二裁判以上，聲請定其應執行之
刑（聲請案號：110年度執聲字第1250號），本院裁定如下：
    主  文
康新因犯如附表所示各罪所處之刑，應執行有期徒刑玖年肆月。
    理  由
一、聲請意旨略以：受刑人康新（下稱受刑人）因毒品危害防制
    條例等數罪，先後經判決確定如附表。數罪中雖有刑法第50
    條第1項但書所列情形，惟受刑人已請求檢察官聲請定應執
    行刑，有請求定應執行刑調查表足稽，應依刑法第50條第2
    項、第53條、第51條第5款規定，定其應執行之刑。爰依刑
    事訴訟法第477條第1項聲請裁定等語。
二、按裁判確定前犯數罪者，併合處罰之。但有下列情形之一者
    ，不在此限：一、得易科罰金之罪與不得易科罰金之罪。二
    、得易科罰金之罪與不得易服社會勞動之罪。三、得易服社
    會勞動之罪與不得易科罰金之罪。四、得易服社會勞動之罪
    與不得易服社會勞動之罪。前項但書情形，受刑人請求檢察
    官聲請定應執行刑者，依第51條規定定之；數罪併罰，有二
    裁判以上者，依刑法第51條之規定，定其應執行之刑；又宣
    告多數有期徒刑者，於各刑中之最長期以上，各刑合併之刑
    期以下，定其刑期，但不得逾30年。刑法第50條、第53條、
    第51條第5款分別定有明文。
三、經查，受刑人因毒品危害防制條例等數罪，經本院分別判處
    如附表所示之刑，均確定在案，有各該刑事判決書及臺灣高
    等法院被告前案紀錄表在卷可稽。又受刑人所犯如附表編號
    1所示之罪為得易科罰金及得易服社會勞動之罪，附表編號2
    至5所示之罪為不得易科罰金及不得易服社會勞動之罪，固
    合於刑法第50條第1項但書之情形，惟受刑人已請求檢察官
    向法院聲請定應執行刑，有臺灣臺中地方檢察署刑法第50條
    第1項但書案件是否請求定應執行刑調查表在卷可稽（見本
    院卷第9頁），自應依刑法第50條第2項之規定，依同法第51
    條規定定其應執行刑。茲檢察官聲請定其應執行之刑，本院
    審核認聲請為正當，應予准許。爰審酌受刑人陳稱：請求從
    輕定刑等語，以及受刑人所犯如附表所示各罪之犯罪態樣、
    時間間隔、侵犯法益，並考量各該罪合併後之不法內涵、罪
    責原則及合併刑罰所生之效果，暨受刑人所犯如附表所示各
    罪之刑期總合、各刑中之最長期以上，附表編號2至4所示之
    罪曾經臺灣臺中地方法院以107年度訴字第2811、3287號判
    決定應執行刑有期徒刑7年10月，嗣經本院以108年度上訴字
    第1562、1564號判決上訴駁回而確定；附表編號1至4所示之
    罪曾經本院以109年度聲字第2643號裁定定應執行刑有期徒
    刑8年2月確定等一切情狀後，定其應執行之刑如主文所示。
四、據上論斷，應依刑事訴訟法第477條第1項，刑法第50條第2
    項、第53條、第51條第5款，裁定如主文。
中　　華　　民　　國　　110 　年　　10　　月　　28　　日
        　　刑事第二庭    審判長法　官  何　志　通      
　　　　　　　　　　　　　　    法　官  許  月  馨      
　　　　　　　　　　　　　　　  法　官  吳  進  發      
以上正本證明與原本無異。                                
如不服本裁定，得於收受送達後5日內向本院提出抗告書狀(須附
繕本)。因疫情而遲誤不變期間，得向法院聲請回復原狀。     
                                書記官  洪  宛  渝      　　
中　　華　　民　　國　　110 　年　　10　　月　　28　　日
　　
附表：受刑人康新定應執行刑案件一覽表　　　
編          號  1 2 3 罪　　　　　名  施用第二級毒品 販賣第二級毒品 販賣第二級毒品 宣　　告　　刑  有期徒刑5月 有期徒刑4年8月 有期徒刑4年6月 犯　罪　日　期  107年6月27日 107年6月28日 107年6月11日 偵查(自訴)機關 年　度　案　號  臺中地檢107年度毒偵字第3164號等   臺中地檢107年度毒偵字第3164號等   臺中地檢107年度毒偵字第3164號等   最　後 事實審 法　　院 中高分院 中高分院 中高分院  案　　號 108年度上訴字第1562、1564號 108年度上訴字第 1562、1564號 108年度上訴字第 1562、1564號  判決日期 108年10月24日 108年10月24日 108年10月24日 確　定 判　決 法　　院 中高分院 最高法院 最高法院  案　　號 108年度上訴字第1562、1564號 109年度台上字第 427、629號 109年度台上字第 427、629號  判    決 確定日期 108年10月24日 （不得上訴） 109年2月5日  109年2月5日  是 否 為 得 科 罰 金 之 案 件  得易科、     得社勞 不得易科、     不得社勞 不得易科、     不得社勞 備           註  臺中地檢108年度執字第17665號 臺中地檢109年度執字第2966號 臺中地檢109年度執字第2966號   （附表編號1至4經定應執行有期徒刑8年2月）   
　
編          號  4 5  罪　　　　　名  販賣第二級毒品 販賣第二級毒品  宣　　告　　刑  有期徒刑4年5月 有期徒刑4年5月  犯　罪　日　期  107年7月3日 107年3月15日  偵查(自訴)機關 年　度　案　號  臺中地檢107年度毒偵字第3164號等   臺中地檢108年度偵字第33287號等    最　後 事實審 法　　院 中高分院 中高分院   案　　號 108年度上訴字第 1562、1564號 110年度上訴字第 464號   判決日期 108年10月24日 110年8月18日  確　定 判　決 法　　院 最高法院 中高分院   案　　號 109年度台上字第 427、629號 110年度上訴字第 464號   判    決 確定日期 109年2月5日  110年9月13日   是 否 為 得 科 罰 金 之 案 件  不得易科、     不得社勞 不得易科、     不得社勞  備           註   臺中地檢109年度執字第2966號 臺中地檢110年度執字第11690號    （附表編號1至4經定應執行有期徒刑8年2月）